【裁判字號】    95,訴,436
【裁判日期】    950508
【裁判案由】    毒品危害防制條例
【裁判全文】
臺灣彰化地方法院刑事判決               95年度訴字第436號
公  訴  人  臺灣彰化地方法院檢察署檢察官
被      告  甲○○
                    現另案羈押在臺灣彰化看守所
上列被告因違反毒品危害防制條例案件，經檢察官提起公訴（九
十五年度毒偵字第七二三號）及移送併案審理（九十五年度毒偵
字第一一三六號），被告於準備程序中就被訴事實為有罪之陳述
，經告知簡式審判程序之旨，並聽取公訴人、被告之意見後，本
院合議庭裁定由受命法官獨任進行簡式審判程序，判決如下：
    主  文
甲○○連續施用第一級毒品，處有期徒刑捌月。
    事  實
一、甲○○前因施用毒品案件，經本院以九十三年度毒聲字第一
    九七號裁定送觀察、勒戒後，認無繼續施用毒品之傾向，於
    民國九十三年五月十四日執行完畢。詎甲○○於前開觀察、
    勒戒執行完畢釋放後五年內，仍不知悔改，復基於施用第一
    級毒品海洛因之概括犯意，自九十五年一月九日上午十時許
    起至同年四月五日下午三時許止，在其位於彰化縣員林鎮○
    ○里○○路○段五八○巷一七六弄三號居所內，每二、三天
    一次，以將第一級毒品海洛因粉末置入注射針筒內加水後，
    再以針筒注射手臂血管之方式，或以將第一級毒品海洛因摻
    入香煙點燃抽吸之方式，連續施用第一級毒品海洛因多次。
    嗣先後於九十五年一月十三日下午一時三十分許，為警在彰
    化縣員林鎮○○里○○街二五八號前查獲；於同年二月十八
    日晚上七時十四分許，因竊盜案件為警查獲；於同年二月二
    十三日上午九時三十分許，為警在彰化縣埔心鄉○○路○段
    與經口路口查獲；並均經其同意採集尿液送驗，結果均呈嗎
    啡陽性反應，始悉上情。
二、案經彰化縣警察局員林分局報告臺灣彰化地方法院檢察署檢
    察官偵查起訴及移送併案審理。
    理  由
一、按除被告所犯為死刑、無期徒刑、最輕本刑為三年以上有期
    徒刑之罪或高等法院管轄第一審案件者外，於刑事訴訟法第
    二百七十三條第一項程序進行中，被告先就被訴事實為有罪
    之陳述時，審判長得告知被告簡式審判程序之旨，並聽取當
    事人、代理人、辯護人及輔佐人之意見後，裁定進行簡式審
    判程序；除簡式審判程序及簡易程序案件外，第一審應行合
    議審判；刑事訴訟法第二百七十三條之一第一項、第二百八
    十四條之一分別定有明文。本案被告甲○○所犯係死刑、無
    期徒刑、最輕本刑為三年以上有期徒刑或高等法院管轄第一
    審案件以外之罪，且於本院行準備程序時就被訴事實為有罪
    之陳述，經受命法官告知簡式審判程序之旨，並聽取公訴人
    、被告之意見後，本院合議庭認無不得或不宜改依簡式審判
    程序進行之處，經評議結果，裁定改由受命法官獨任行簡式
    審判程序，合先敘明。
二、訊據被告甲○○對於上開施用第一級毒品海洛因之犯行坦承
    不諱，且其先後於九十五年一月十三日、同年二月十八日、
    同年二月二十三日為警查獲後，經警採其尿液送驗，結果均
    呈嗎啡陽性反應，此有彰化縣衛生局煙毒尿液檢驗成績書二
    紙、尿液代號與真實姓名對照認證單三紙、詮昕科技股份有
    限公司濫用藥物尿液檢驗報告一紙在卷可稽，足徵被告之自
    白確與事實相符。又被告前因施用毒品案件，經本院以九十
    三年度毒聲字第一九七號裁定送觀察、勒戒後，認無繼續施
    用毒品之傾向，於九十三年五月十四日執行完畢等情，有臺
    灣彰化地方法院檢察署刑案資料查註紀錄表及臺灣高等法院
    被告全國前案紀錄表各一份在卷可考。被告於九十三年五月
    十四日觀察、勒戒執行完畢釋放後，五年內再犯本件施用第
    一級毒品犯行，依毒品危害防治條例第二十三條第二項規定
    ，自應依法論科。本件事證明確，被告施用第一級毒品海洛
    因之犯行，應堪認定。
三、核被告所為，係犯毒品危害防制條例第十條第一項之施用第
    一級毒品罪。被告為施用第一級毒品，而持有該級毒品，其
    持有之低度行為，應為施用之高度行為所吸收，不另論罪。
    又被告先後多次施用第一級毒品之犯行，時間緊接，所犯係
    構成要件相同之罪，顯係基於概括犯意反覆為之，為連續犯
    ，應依刑法第五十六條規定，以一罪論，並加重其刑。另公
    訴人雖僅就被告於九十四年一月九日上午十時許，施用第一
    級毒品一次之犯行，提起公訴，然檢察官就犯罪事實之一部
    提起公訴者，其效力及於全部，此為刑事訴訟法第二百六十
    七條所明定，被告其餘連續施用第一級毒品多次犯行（含九
    十五年度毒偵字第一一三六號移送併案審理部分），與前揭
    論罪科刑之業經起訴部分，不僅時間緊接，手段亦相同，有
    連續犯之裁判上一罪關係，應為起訴效力所及，本院自得併
    予審理，附此敘明。爰審酌被告曾因施用毒品經送觀察、勒
    戒後，仍未能戒斷，再犯本案之罪，顯然未能善體國家設置
    觀察、勒戒機構，協助毒品施用者戒除毒癮之良法美意，及
    其犯罪之動機、目的、施用期間長短、次數、所生危害，暨
    犯罪後坦承犯行，態度尚屬良好等一切情狀，量處如主文所
    示之刑。
據上論斷，應依刑事訴訟法第二百七十三條之一第一項、第二百
九十九條第一項前段，毒品危害防制條例第十條第一項，刑法第
十一條前段、第五十六條，判決如主文。
本案經檢察官高如應到庭執行職務。
中    華    民    國    95    年    5     月    8    日
                  刑事第二庭    法  官  鄭舜元
以上正本證明與原本無異。
如不服本判決，應於判決送達後10日內，向本院提出上訴狀（須
附繕本）。
中    華    民    國    95    年    5     月    9     日
                                書記官  呂雅惠
附錄本案論罪科刑法條全文：
毒品危害防制條例第十條施用第一級毒品者，處六月以上五年以
下有期徒刑。
施用第二級毒品者，處三年以下有期徒刑。


司法院資訊處製作；財團法人民間司法改革基金會備份。
